# 请教陈老师，同业竞争

提问人：心海拂清风 时间：2015-09-06 21:28:12
1 目前新三板企业是省环保集团隶属于省国资委，下面有四个污水处理厂，分布在省会和发达的地级市，向统一打包上新三板，由于各种原因，只有一个适合做主体，但是现在的问题是券商已这四家企业存在同业竞争为由，不能装进一起上市，我们理解这几家为污水处理企业在各个地方的地域从事污水处理，没有条件到别的地方经营，不存在同业竞争的问题请教陈老师对这块同业竞争如何看，实物中如何把握同业竞争的问题，谢谢！2 BOT业务如果么有约定到期转让，比如 30 年后再继续经营，我理解按照谨慎性原则确定为30 年，是否可以，谢谢！

回答人：chenyiwei
1 、此类经营活动具有明显地域性（一方面受制于特许经营权的授权，另一方面也是行业特性所限）的项目公司，其特许经营所在地域不重叠的，一般不应认为具有同业竞争。 2 、根据合同条款确定，但一般BOT模式下到期后总有转让环节，否则其中的“T”就无从谈起了。

提问人：心海拂清风 时间：2015-09-06 23:52:56
那如果是合同没有约定转让，如何进行会计处理呢？谢谢！

回答人：chenyiwei
如果采用无形资产模式的，则该无形资产的摊销年限仍为特许经营权年限。